【裁判字號】    98,審訴,246
【裁判日期】    980624
【裁判案由】    違反槍砲彈藥刀械管制條例
【裁判全文】
臺灣士林地方法院刑事判決             98年度審訴字第246號
公  訴  人  臺灣士林地方法院檢察署檢察官
被      告  甲○○
選任辯護人  林長泉  律師
            徐光佑  律師
上列被告因違反槍砲彈藥刀械管制條例案件，經檢察官提起公訴
（98年度偵字第2120號），本院判決如下：
    主  文
甲○○未經許可，持有可發射子彈具有殺傷力之改造手槍，處有
期徒刑壹年拾月，併科罰金新臺幣伍萬元，罰金如易服勞役以新
臺幣壹仟元折算壹日。緩刑肆年，扣案仿BERETTA 廠92FS型半自
動手槍換裝土造金屬槍管之改造手槍壹枝（含彈匣壹個，槍枝管
制編號：0000000000號）、彈頭直徑約8.9 mm之非制式子彈陸顆
均沒收。
    事  實
一、甲○○明知可發射子彈具有殺傷力之改造手槍及具有殺傷力
    之非制式子彈，均為槍砲彈藥刀械管制條例所管制之物品，
    未經許可，不得無故持有及寄藏，竟於民國94年8 、9 月間
    ，在臺北市○○區○○街某工地內，拾獲可發射子彈具有殺
    傷力之仿BERETTA 廠92FS型半自動手槍換裝土造金屬槍管改
    造之手槍1 枝（含彈匣1 個，槍枝管制編號：0000000000號
    ）及具有殺傷力直徑約8.9mm 金屬彈頭而成之非制式子彈9
    顆後，未經許可而持有之，並將上開槍彈藏置於臺北市○○
    區○○路334 巷5 號1 樓住處。嗣於98年1 月21日下午6 時
    10分許，經他人檢舉，警方向本院法官申請核發搜索票至上
    址搜索，當場於更衣室茶几上扣得上開改造手槍1 枝及子彈
    9 顆，始查悉上情。
二、案經臺北市政府警察局內湖分局報告臺灣士林地方法院檢察
    署檢察官偵查起訴。
    理  由
壹、證據能力部分：
一、內政部警政署刑事警察局98年2 月12日刑鑑字第0980011916
    號槍彈鑑驗書固屬被告以外之人於審判外之書面陳述，惟上
    開鑑定書係內政部警政署刑事警察局實施鑑定之人員依專業
    知識經驗就送鑑事項，於例行之公務中，機械性陳述其判斷
    意見，記載於鑑驗通知書上以為證明具有殺傷力之情形，且
    查無顯不可信之情況，是上開鑑定書之性質為公務員職務上
    製作之證明文書，依刑事訴訟法第159 條之4 第1 款規定，
    自有證據能力。
貳、實體部分：
一、上揭犯罪事實，業據被告甲○○迭於警詢、檢察官偵查中及
    本院準備程序期日、審理中坦白不諱（參見偵查卷第7 至9
    頁、第37至38頁，本院卷第13至14頁、第30至34頁），並有
    現場採證照片4 張附卷（參見偵查卷第19頁）可稽，復有上
    開具有殺傷力仿BERETTA 廠92FS型半自動手槍換裝土造金屬
    槍管之改造手槍1 枝（含彈匣1 個，槍枝管制編號：000000
    0000號）及具有殺傷力直徑約8.9mm 金屬彈頭之非制式子彈
    9 顆扣案可佐。上開改造手槍及子彈經送內政部警政署刑事
    警察局以試射法、檢視法、性能檢驗法鑑驗後，結果略以：
    送鑑手槍1 枝（槍枝管制編號：0000000000號），認係改造
    手槍，由仿BERETTA 廠92FS型半自動手槍製造之槍枝，換裝
    土造金屬槍管而成，經檢視，扳機損壞致無法釋放擊錘，惟
    仍可以手動方式扳放擊錘，供擊發適用子彈使用，認具殺傷
    力；送鑑子彈9 顆，認均係非制式子彈，由金屬彈殼組合直
    徑8.9 ±0.5mm 金屬彈頭而成，採樣3 顆試射，可擊發，認
    均具殺傷力等情，有該局98年2 月12日刑鑑字第0980011916
    號槍彈鑑驗書1 份附卷可佐（參見偵查卷第41頁至第43頁）
    。從而，扣案上開改造手槍1 枝及非制式子彈9 顆均具有殺
    傷力，應甚明確。綜上事證，本案事證明確，被告犯行堪予
    認定，自應依法論科。
二、核被告甲○○所為，係犯槍砲彈藥刀械管制條例第8 條第4
    項之未經許可持有可發射子彈具有殺傷力之改造手槍罪、同
    條例第12條第4 項之未經許可持有子彈罪。按未經許可持有
    槍、彈，其持有之繼續為行為之繼續，至持有行為終了時均
    論為一罪，不得割裂，則包括持有該槍、彈之行為，自亦為
    行為之繼續，其犯罪之完結須繼續至行為終了時為止，均只
    論為一罪而不得割裂。被告基於一個持有之犯意，以一持有
    行為同時觸犯前開2 罪名，為想像競合犯，應依刑法第55條
    之規定，從一重之未經許可持有可發射子彈具有殺傷力之改
    造手槍罪處斷。本件被告持有具有殺傷力之改造手槍之行為
    ，固無足取，惟依被告所供，其係於擔任保全看守工地時，
    無意間在工地內拾得上開改造槍枝及非制式子彈，乃基於一
    時好奇而予以持有收藏，且上開改造槍枝於被告拾獲時，結
    構鬆散，呈現分解狀態，扳機損壞致無法正常瞄準擊發使用
    ，雖前揭槍彈鑑驗報告之鑑驗結果認定該改造槍枝仍可以手
    動方式擊發適用子彈，惟被告自承持有上開改造槍枝期間，
    曾經試圖重新組裝槍枝，均無法組裝成功，於查獲當時亦呈
    上開分解狀態，又被告持有上開槍、彈後，僅係基於好奇收
    藏之心態而將上開槍、彈存放於自家住處中，並未持以作為
    不法使用，且被告犯後業已坦承犯行，深具悔意，依其犯罪
    情狀觀之，尚非重大，然其所犯槍砲彈藥刀械管制條例第8
    條第4 項未經許可持有可發射子彈具有殺傷力之改造手槍罪
    之法定本刑為3 年以上10年以下有期徒刑，與其犯罪情節相
    較，實屬情輕法重，客觀上足以引起一般同情，顯有堪資憫
    恕之處，本院認縱處以法定最低刑度猶嫌過重，爰依刑法第
    59條之規定，減輕其刑。爰審酌被告前未曾有違反槍砲彈藥
    刀械管制條例之犯罪紀錄，其持有上開改造手槍及非制式子
    彈之犯罪動機及目的，肇始於個人好奇心而予以持有收藏，
    被告持有後僅存放於自家住處內把玩，並無證據證明持以作
    為不法使用，如上所述，雖其持有槍、彈之行為對於社會秩
    序有所危害，然其情節並非鉅大，兼衡其罹有肛門廔管、痔
    瘡、糖尿病等患疾，須定期門診追蹤治療，又家中尚有2 名
    就學中之子女待其扶養，此有被告提出之戶口名簿、馬偕醫
    院出具之診斷證明書在卷可憑等一切情狀，從輕量處如主文
    所示之刑，並就罰金部分諭知易服勞役之折算標準，以示儆
    懲。又被告前因故意犯罪受有期徒刑以上刑之宣告，執行完
    畢後5 年以內未曾再因故意犯罪受有期徒刑以上刑之宣告，
    有臺灣高等法院被告前案紀錄表在卷可按，其因一時失慮，
    致罹刑章，犯後已坦承犯行，態度良好，經此偵審程序及科
    刑宣告後，應當知所警惕，信無再犯之虞，本院參以上情，
    因認前開所宣告之刑以暫不執行為適當，乃依刑法第74條第
    1 項第2 款規定，併予宣告緩刑4 年，以啟自新，並茲警惕
    。扣案具有殺傷力之仿BERETTA 廠92FS型半自動手槍換裝土
    造金屬槍管之改造手槍1 枝（含彈匣1 個，槍枝管制編號：
    0000000000號）及具有殺傷力直徑約8.9mm 金屬彈頭之非制
    式子彈6 顆，依法不得持有，均屬違禁物，應依刑法第38條
    第1 項第1 款規定宣告沒收。至扣案直徑約8.9mm 金屬彈頭
    之非制式子彈3 顆經試射結果，均可擊發，固具殺傷力，惟
    於試射擊發後，所剩彈殼、彈頭已不具有子彈之功能，當非
    違禁物，均不為沒收之諭知，併予敘明。
據上論斷，應依刑事訴訟法第299 條第1 項前段，槍砲彈藥刀械
管制條例第8 條第4 項、第12條第4 項，刑法第11條前段、第55
條、第59條、第42條第3 項、第74條第1 項第2 款、第38條第1
項第1 款，判決如主文。
本案經檢察官鄭堤升到庭執行職務。
中    華    民    國    98    年    6    月     24    日
                  刑事第一庭審判長法  官  雷雯華
                                  法  官  周明鴻
                                  法  官  王沛雷
以上正本證明與原本無異。
如不服本判決，應於收受判決後10日內向本院提出上訴書狀，並
應敘述具體理由；其未敘述上訴理由者，應於上訴期間屆滿後20
日內向本院補提理由書（均須按他造當事人之人數附繕本）「切
勿逕送上級法院」。
                                  書記官  陳麗津
中    華    民    國    98    年    6    月     24    日
本案論罪科刑法條全文：
槍砲彈藥刀械管制條例第8 條4 項
未經許可，持有、寄藏或意圖販賣而陳列第1 項所列槍枝者，處
3 年以上10年以下有期徒刑，併科新臺幣700 萬元以下罰金。
槍砲彈藥刀械管制條例第12條第4 項
未經許可，持有、寄藏或意圖販賣而陳列子彈者，處5 年以下有
期徒刑，併科新臺幣300 萬元以下罰金。


司法院資訊處製作；財團法人民間司法改革基金會備份。
